【裁判字號】    89,再易,2
【裁判日期】    890217
【裁判案由】    給付損害金
【裁判全文】
臺灣高等法院臺中分院民事判決      八十九年度再易字第二號
      再審原告  甲○○
      再審被告  賴光前（即祭祀公業賴文記管理人）
                          住臺.
右當事人間給付損害金事件，再審原告對於中華民國八十六年五月十二日本院八十五
年度上易字第二六號第二審確定判決，提起再審之訴，本院判決如左：
      主      文
再審之訴駁回。
再審訴訟費用由再審原告負擔。
      事      實
甲、再審原告方面：
一、聲明：求為判決：
  (一)本院八十五年度上易字第二六號確定判決廢棄。
  (二)再審被告在第一審之訴駁回。
  (三)再審及前第一、二審訴訟費用由再審被告負擔。
二、陳述：兩造間給付損害金事件，業經鈞院八十五年度上易字第二六號以再審原告
    占用系爭土地使用收益，而判決再審原告須給付損害金予再審被告確定。惟臺灣
    臺中地方法院八十八年度沙小字第一一七號判決、八十八年度小上字第五五號裁
    定皆認定再審被告於該案為賴炳榮之訴訟代理人，主張系爭土地為賴炳榮承租，
    為其所使用收益，再審被告就同一土地之使用收益人在兩件訴訟為不同之陳述，
    系爭土地之使用收益人於其後之確定裁判已變更，自得依民事訴訟法第四百九十
    六條第一項第十一款之規定提起再審之訴。
三、證據：提出臺灣臺中地方法院八十八年度沙小字第一一七號判決、八十八年度小
    上字第五五號裁定各一份為證。
乙、再審被告方面：本件未經言詞辯論，再審被告亦未提出書狀作何聲明之陳述。
      理      由
一、按再審之訴顯無再審理由者，得不經言詞辯論，以判決駁回之，民事訴訟法第五
    百零二條第二項定有明文。而民事訴訟法第四百九十六條第一項第十一款所定之
    再審理由係指為判決基礎之民事或刑事判決及其他裁判或行政處分，依其後之確
    定裁判或行政處分已變更者而言，即確定之本案判決以他訴訟之民事判決或刑事
    判決及其他裁判或行政處分為裁判基礎，而該民事或刑事判決及其他裁判或行政
    處分，已因其後之確定裁判或行政處分而有所變更，結果使原確定判決之基礎發
    生動搖者而言。
二、查本院八十五年度上易字第二六號係於八十六年五月十二日判決，而臺灣臺中地
    方法院八十八年度沙小字第一一七號、八十八年度小上字第五五號則係分別於八
    十八年八月十二日、八十八年十月二日裁判，則本院八十五年度上易字第二六號
    確定判決自不可能以在後之臺灣臺中地方法院八十八年度沙小字第一一七號判決
    、八十八年度小上字第五五號裁定為判決基礎。且依再審原告之主張，僅係再審
    被告在兩件訴訟就系爭土地之使用收益人為不同之陳述，亦非臺灣臺中地方法院
    八十八年度沙小字第一一七號判決、八十八年度上小字第五五號裁定，已因其後
    之確定裁判而有所變更。是再審原告所主張之再審理由並不合民事訴訟法第四百
    九十六條第一項第十一款之要件，其提起本件再審之訴，顯無再審理由，爰不經
    言詞辯論，以判決駁回之。
三、據上論斷，本件再審之訴無理由，依民事訴訟法第五百零二條第二項、第七十八
    條，判決如主文。
中      華      民      國    八十九    年      二      月     十七     日
~B1民事第四庭審判長法  官  黃斐君
~B2                法  官  張浴美
~B3                法  官  陳蘇宗
右為正本係照原本作成。
兩造均不得上訴。
~B                書記官  黃禎祥
中      華      民      國    八十九    年      二      月     十九     日
                                                                        Ｏ


司法院資訊處製作；財團法人民間司法改革基金會備份。
